臺灣士林地方法院民事判決　九十年度訴字第一○七七號
　　原　　　告　甲○○
　　被　　　告　丙○○○
　　被　　　告　乙○○
右當事人間撤銷無償贈與行為事件，本院判決如左：
    主    文
原告之訴駁回。
訴訟費用由原告負擔。
    事實及理由
一、原告主張被告丙○○○積欠其新台幣（下同）一百六十萬元，被告丙○○○並於
    民國九十年三月十四日與原告電話通話中，告知原告其出售自有房屋雖得款四百
    餘萬元，惟償還銀行貸款三百萬元，餘款一百多萬元因無償贈與其子即被告乙○
    ○購買台北縣土城市○○路一一六號十三樓之三房地，故無法償還原告前開欠款
    。是被告丙○○○既將其財產一百萬元贈與被告乙○○，以致未能清償原告債務
    ，故其等之無償行為，自有害及原告，爰依民法第二百四十四條第一項規定請求
    撤銷被告間之贈與行為。而系爭贈與行為撤銷後，被告乙○○自應返還一百萬元
    與被告丙○○○，爰依民法第二百四十二條之規定，請求代位受領。並聲明：（
    一）被告丙○○○於民國八十九年八月間對被告乙○○無償贈與新台幣一百萬元
    之贈與行為應予撤銷。（二）被告乙○○應返還被告丙○○○新台幣一百萬元，
    由原告代位受領。
二、被告丙○○○則以：其確有出售台北市○○區○○街六巷十八號四樓房地得款四
    百多萬元，但均用以償還會款債務、稅款及清償銀行貸款，並未贈與其子一百多
    萬元等語。被告乙○○則以：其並未購買台北縣土城市○○路一一六號十三樓之
    三之房屋，該房地乃因訴外人陳菁惠欠其二十餘萬元之會款，故約定將其所有之
    前開裕民路房地，先移轉過戶被告乙○○名義，但貸款仍由訴外人陳菁惠負責繳
    納，俟會款清償後，再由被告乙○○將系爭房地移轉登記返還訴外人陳菁惠等語
    ，資為抗辯。並均聲明駁回原告之訴。
三、原告主張被告丙○○○向其借款一百六十萬元等情，已據其提出借據、本票裁定
    、確定證明書等件為證，且為被告丙○○○所不爭執，故原告此部分之主張，堪
    信為真實。另原告主張被告丙○○○無償贈與其子即被告乙○○一百萬元之事實
    ，雖據原告提出其於九十年三月十四日與被告丙○○○通話錄音及譯文為證，然
    為被告所否認，均辯稱並無贈與情事等語。經查：原告主張被告丙○○○贈與被
    告乙○○一百萬元，無非以被告丙○○○於九十年三月十四日與其電話通話，曾
    有贈與經過之陳述為其主要論據，惟按當事人主張之事實，經他造於準備書狀內
    或言詞辯論時或在受命法官、受託法官前自認者，無庸舉證。民事訴訟法第二百
    七十九條第一項定有明文。是被告丙○○○縱於與原告電話通話中曾自認原告主
    張之事實，亦與民事訴訟法第二百七十九條所謂之自認不合，而被告於審理中就
    原告之主張均予否認，故自應由原告就其主張之事實，負舉證之責，惟原告就此
    並未舉證以實其說，再參以證人陳菁惠亦到庭結證，被告乙○○並未向其購買前
    開裕民路房地，其係因積欠乙○○會款，故暫將房地過戶與乙○○作為擔保，現
    該房地因其未繳貸款，已為法院查封拍賣中等語，並提出互助會單、本票、台灣
    板橋地方法院民事執行處通知影本附卷可憑，是被告乙○○所辯並未價購前開房
    地一節，堪認屬實，故被告丙○○○亦無原告所主張贈與被告乙○○一百萬元購
    屋之事實，是以被告等所辯，堪以採信。
四、按當事人主張有利於己之事實，就其事實有舉證之責任。民事訴訟法第二百七十
    七條前段定有明文。本件原告就其主張被告等有上開無償贈與行為之事實，既未
    能舉證，已經認定如前，從而原告請求依民法第二百四十四條第一項撤銷被告間
    一百萬元之無償贈與行為，及依民法二百四十二條代位受領被告乙○○應返還被
    告丙○○○之一百萬元，即屬無據，應予駁回。
五、訴訟費用負擔之依據：民事訴訟法第七十八條。
中　　　華　　　民　　　國　　九十一　　年　　　三　　　月　　二十六　　日
                                    臺灣士林地方法院民事第二庭
~B法　　　官　劉穎怡
右為正本係照原本作成。
如對本判決上訴須於判決送達後廿日內向本院提出上訴狀。
中　　　華　　　民　　　國　　九十一　　年　　　三　　　月　　二十九　　日
~B法院書記官　陳雪麗
